【裁判字號】    95,交易,113
【裁判日期】    950622
【裁判案由】    公共危險等
【裁判全文】
臺灣臺中地方法院刑事判決             95年度交易字第113號
公  訴  人  臺灣臺中地方法院檢察署檢察官
被      告  戊○○
上列被告因公共危險等案件，經檢察官提起公訴（94年度偵字第
18358號），本院判決如下：
    主    文
戊○○服用酒類，不能安全駕駛動力交通工具而駕駛，處拘役伍
拾日，如易科罰金，以參佰元折算壹日；又因過失傷害人，處有
期徒刑參月，如易科罰金，以參佰元折算壹日。
    事    實
一、戊○○於民國九十四年十一月七日晚間十一時許起，在臺中
    市○○路附近IN HOUSE小吃店飲酒後，已達不能安全駕駛動
    力交通工具之程度，仍於同月八日凌晨三時許，駕駛車牌號
    碼3500─HU號自用小客貨車，由臺中市○○路沿中清路往雷
    中街方向行駛返家，於同日凌晨三時四十分許，行經臺中市
    ○○路與中清路一０九巷之交岔路口時，理應注意車輛行駛
    時，駕駛人應注意車前狀況，隨時採取必要之安全措施及應
    遵守交通號誌之指示行車。而依當時並並無不能注意之情事
    ，因酒後操控力不佳疏於注意，於通過上開交岔路口時，竟
    不遵守燈號，貿然以時速七十公里闖越紅燈行駛，適有乙○○騎乘車牌號碼TDY─776號輕型機車正依燈號通過該路口，
    機車左側因而遭戊○○駕駛之上開自用小客貨車撞及，乙○○人車倒地，受有頭部外傷、骨盆骨折、多處擦傷之傷害。
    戊○○肇事後仍開車前行，嗣停車後折返現場，見警已接獲
    民眾報案在場處理而承認肇事，經警帶回警局所檢測戊○○
    呼氣所含酒精成分達每公升０．七六毫克。
二、案經乙○○訴由臺中市警察局第五分局報告臺灣臺中地方法
    檢察署檢察官偵查起訴。
    理    由
一、訊據被告戊○○固坦承於上揭時、地飲酒後駕駛車牌號碼35
    00─HU號自用小客貨車行經臺中市○○路與中清路一０九巷
    之交岔路口並與乙○○騎乘車牌號碼TDY─776號輕型機車車
    禍之事實，惟矢口否認其因服用酒類不能安全駕駛動力交通
    工具而駕駛及過失傷害之犯行，辯稱：九十四年十一月七日
    晚間朋友吃宵夜，喝了二、三瓶海尼根啤酒，大約二點多的
    時候要離開，店家又招待了一小杯調酒，是威士忌與果汁調
    的，所以才會造成酒測比較高，喝完調酒之後就回家，其可
    以安全駕駛，並沒有問題，且有注意交通狀況，當時其車速
    大約四、五十公里，因為晚上不敢開太快，其並未闖紅燈，
    當時是綠燈，其雖有喝酒，但是酒精應該已經消退，所以才
    慢慢開回家，一路上其很小心，因其不知道旁邊還有二公尺
    多的小巷，只注意左邊有無車子闖過來，沒有注意右邊，告
    訴人也沒有注意到路況，不知是否要故意製造假車禍，且告
    訴人的煞車痕跡有四、五公尺，當時有碰的一聲，當時其感
    覺是撞到垃圾袋之類的東西云云。經查：
  (一)被告雖供稱其因有飲酒，所以有過失云云，惟另辯以其有小
    心駕駛，並無超速、闖越紅燈之情事云云，被告所駕駛之車
    牌號碼3500─HU號自用小客貨車行經臺中市○○路與中清路
    一０九巷之交岔路口時，闖越紅燈撞擊告訴人乙○○騎乘車
    牌號碼TDY─776號輕型機車，致告訴人乙○○受傷之事實，
    業據證人即告訴人乙○○於警詢時、偵查中及本院審理中指
    證明確，核與現場目擊證人丙○○於審理中證述情節大致相
    符，其證稱：事故發生時其正好在對面，加油站正好在紅綠
    燈的路口，從其所在位置到車禍地點約十公尺，看到巷口是
    綠燈，有一輛機車從巷口出來，就是加油站對面的路口，其
    卡車啟動比較慢，看到有一輛從中清路方向過來，時速約七
    十（公里）以上，所以其沒有出去，機車車速很慢，是綠燈
    要過，而其是因為綠燈要出來，時速約十公里、十五公里。
    其是職業駕駛，依照其開車二十幾年經驗，被告時速應該是
    七十公里以上，其有看到該車有煞車，但是撞到告訴人以後
    就跑掉，應該是從側面中間撞下去，其看到人噴到旁邊，機
    車還滾了幾公尺，其有追過去，追到四平路沒有看到，就回
    到現場，就看到救護車來了，其沒有記下肇事車輛車牌號碼
    ，只知道是休旅車，顏色因為天色很暗不清楚，應該是淺色
    ，車身是比較高的，廠牌不知道等語。被告雖另辯以證人丙○○原證稱其駕駛卡車，復證稱係駕駛垃圾車，先後所述不
    一，對於加油站位置也說不清楚，其懷疑證人丙○○是否確
    有目擊現場云云，然證人丙○○就被告駕駛之車輛、車速、
    闖越紅燈撞及告訴人乙○○之過程相侔，且依證人丙○○所
    述現場狀況及就證人即臺中市警察局第五分局交通隊員警龔
    永修於審理中提出之現場照片十六幀及道路交通事故現場圖
    相互以觀，就證人丙○○所述現場相關位置應與事實相符，
    而證人即告訴人李文海於審理中陳稱：其傷勢較好時，有至
    加油站詢問，加油站小弟表示有一位號開清潔車的先生有看
    到，每天凌晨三、四點會去收垃圾，其前往等候三個晚上才
    等到，原本證人丙○○不答應作證，其一直拜託才同意，當
    時並不知姓名，其僅知道是莊先生等語，證人丙○○亦證稱
    ：加油站的人有向其提過告訴人在找其，且向其要電話，但
    其不想惹麻煩，後來告訴人一直在加油站等其，前二次其未
    答應作證，第三次其才答應等語，二人所述亦無扞格，顯見
    證人丙○○係告訴人事後至現場附近加油站訪查得知有目擊
    者，並請其出面作證，當非虛妄，應堪採信。
  (二)又被告另辯以雖有飲酒，但可以安全駕駛云云，惟按服用酒
    類不能安全駕駛動力交通工具之認定，參考德國、美國之認
    定標準，對於吐氣濃度達每公升０．五五毫克，肇事率為一
    般正常人之十倍，應認為已達不能安全駕駛之標準（法務部
    八十八年五月十八日八八年度法檢字第一六六九號函參照）
    ，被告肇事後所測得吐氣酒精濃度每公升高達０．七六毫克
    一節，有酒精測定紀錄表在卷可參，顯已超逾前開不能安全
    駕駛之標準，而證人即臺中市警察局第五分局交通隊員警龔
    永修於審理中亦證稱：當時被告對警方訊問不清楚，注意力
    也不集中，意識不清楚，其到案時所表現並非正常人之狀態
    等語，且被告係因酒後駕車肇事，復自承撞擊告訴人騎車之
    機車後，猶以為撞到垃圾之類物品等情，其竟誤人為物，益
    徵被告當時因飲酒影鄉響其生理作用，已影響其判斷力，而
    係處於不能安全駕駛動力交通工具之狀態。
  (三)此外，並有中國醫藥大學附設醫院診斷證明書、道路交通事
    故現場圖、道路交通事故補充資料表、道路交通事故調查報
    告表（一）（二）、照片六幀、刑法第一百八十五條之三測
    試觀察職務報告、臺中市警察局舉發違反道路交通管理事件
    通知單等在卷可佐。
  (四)按車輛行駛時，駕駛人應注意車前狀況，隨時採取必要之安
    全措施及應遵守交通號誌之指示行車，道路交通安全規則第
    九十條、第九十四條第三項定有明文。被告戊○○駕車自應
    注意上述道路交通安全規定，且依當時無不能注意之情形，
    竟於飲酒後駕駛自用小客貨車，不遵守紅燈應停止之燈號，
    以時速七十公里之速度闖越路口，以致肇事，且使告訴人乙○○受有傷害，被告顯有過失，而被告之過失行為與告訴人
    受傷間，應有相當因果關係。
    綜上，被告以上開情詞置辯，不足採信。本件事證明確，被
    告犯行洵堪認定，應予依法論科。
二、核被告所為，就酒醉駕車部分，係犯刑法第一百八十五條之
    三服用酒類致無法安全駕駛動力交通工具罪；被告因過失行
    為致告訴人乙○○受傷部分，係犯刑法第二百八十四條第一
    項前段之過失傷害罪。被告所駕駛肇事之車牌號碼3500─HU
    號自用小客貨車雖係登記車主為揚名科技有限公司，有車籍
    作業系統─查詢認可資料在卷可參，亦供承其在該公司擔任
    店長，從事電腦燒錄機門市銷售，其負責門市，還要送貨，
    上開自用小客貨車係公司配車，送貨時使用該車等語，惟被
    告係與友人飲酒返家途中肇事，與其送貨業務無關，尚難認
    係業務過失行為。其酒後駕車因而致人受傷，就其所犯過失
    傷害罪部分，應依道路交通管理處罰條例第八十六條第一項
    規定加重其刑。被告於肇事後，並非由被告及告訴人報案，
    而係他人報案經警到場處理一節，有臺中市警察局第五分局
    第五分局九十五年四月十三日中分五偵字第０九五００二二
    八五三號函在卷可參，而被告雖有駛離肇事現場，惟事後再
    返回現場，並向員警坦承向到場處理之警員坦承係肇事者，
    並接受調查製作筆錄，此有警詢筆錄、臺中市○○○道路交
    通事故肇事人自首情形紀錄表一份在卷可參，並經被告供承
    在卷，而證人即現場處理員警甲○○證稱：被告應有在現場
    ，以有取得其個人資料，其有問被告為何離開現場，被告表
    示係停車在雷中街後再走回現場，警方寫好資料，即帶回派
    出所等語，是被告肇事後雖有離去，惟旋即返回現場並向警
    方表示肇事，其在未被有偵查犯罪職權之機關或公務員查知
    其為犯人前自首，並因而接受本件之裁判，所犯過失傷害罪
    部分應依刑法第六十二條前段之規定，減輕其刑，並先加後
    減之。被告所犯上開二罪間，犯意各別，行為互殊，應予分
    論併罰。爰審酌被告酒醉後已不能安全駕駛，仍不顧公眾之
    安危，貿然駕車，導致告訴人乙○○因本件車禍事故受有傷
    害，且被告否認犯行，及尚未與告訴人乙○○達成民事和解
    之犯後態度等一切情狀，分別量處如主文所示之刑，並均諭
    知易科罰金之折算標準，以資懲儆。
據上論斷，應依刑事訴訟法第二百九十九條第一項前段，刑法第
一百八十五條之三、第二百八十四條第一項前段、第六十二條前
段、第四十一條第一項前段，道路交通管理處罰條例第八十六條
第一項，罰金罰鍰提高標準條例第一條前段、第二條，判決如主
文。
本案經檢察官丁○○到庭執行職務。
中    華    民    國    95    年    6    月    22     日
                  刑事第十四庭  審判長法  官  楊真明
                                      法  官  黃渙文
                                      法  官  陳  葳
上正本證明與原本無異。
如不服本判決，應於收受本判決後十日內向本院提出上訴書狀，
其未敘述上訴理由者，並得於提起上訴後十日內向本院補提理由
書狀（均須按他造當事人之人數附繕本）「切勿逕送上級法院」
                                      書記官  張雅如
中    華    民    國    95    年    6    月    26    日
附錄法條：
刑法第一百八十五條之三
服用毒品、麻醉藥品、酒類或其他相類之物，不能安全駕駛動力
交通工具而駕駛者，處一年以下有期徒刑、拘役或三萬元以下罰
金。
刑法第二百八十四條第一項：
因過失傷害人者，處六月以下有期徒刑、拘役或五百元以下罰金
，致重傷者，處一年以下有期徒刑、拘役或五百元以下罰金。


司法院資訊處製作；財團法人民間司法改革基金會備份。
